臺灣高等法院高雄分院刑事判決　　　　 94年度上易字第460號
上　訴　人
即　被　告　甲○○
上列上訴人因業務侵占案件，不服臺灣高雄地方法院94年度易字
第348 號中華民國94年5 月31日第一審判決（起訴案號：臺灣高
雄地方法院檢察署93年度偵字第25010 號），提起上訴，本院判
決如下：
     主  文
上訴駁回。
     事  實
一、甲○○自民國91年12月20日起，於高雄市○○區○○路353
    號達霸不動產仲介經紀有限公司（下稱達霸公司）擔任高專
    業務員乙職，負責與客戶洽談買賣，並收取客戶交付之定金
    、保證金、仲介報酬及其他款項，為從事業務之人。92年7
    月間，竟因急需用錢，基於意圖為自己不法所有之概括犯意
    ，利用其仲介買方蔡開水、賣方葉秀芳買賣不動產之機會，
    連續於同年月7 日、8 日，各向買方蔡開水收受價金新台幣
    （下同）30萬元、11萬6000元，總共41萬6000元，而僅繳回
    達霸公司17萬元，餘款24萬6000元則予侵吞入己，嗣因賣方
    遲未收到買賣價金，向達霸公司反應，始悉上情。
二、案經達霸公司訴由高雄市政府警察局苓雅分局移送台灣高雄
    地方法院檢察署檢察官偵查起訴。
      理 由
一、程序方面：
（一）按簡式審判程序之證據調查，不受刑事訴訟法第159 條第
      1項規定之限制，刑事訴訟法第273 條之2定有明文。此乃
      因簡式審判程序，貴在審判程序之簡省便捷，故調查證據
      之程序宜由審判長便宜行事，以適當之方法行之即可；又
      因被告對於犯罪事實並不爭執，可認定被告亦無行使反對
      詰問權之意，因此有關傳聞證據之證據能力限制規定無庸
      予以適用。
（二）本件證人蔡開水、張素貞、張馨玉於偵查中之陳述，雖均
      為審判外之言詞陳述，其性質為傳聞證據；惟本件訴訟係
      適用簡式審判程序，有審判筆錄在卷可稽，是其等於偵查
      中所為之證言，自均得作為認定事實之證據。
二、實體方面：
（一）訊據上訴人即被告甲○○（下稱被告）對於上揭業務侵占
      之犯行，業據其於偵查、原審及本院審理時坦承不諱，並
      據證人蔡開水、張素貞、張馨玉於偵查中指證綦詳，此外
      ，尚有承攬契約書、保證書、不動產買賣契約書及服務費
      收據各1 份在卷可佐，被告之自白與事實相符，事證明確
      ，應依法論科。
（二）核被告所為，係犯刑法第336 條第2 項之業務侵占罪。其
      先後二次侵占犯行，時間緊接，犯罪構成要件相同，顯係
      基於概括犯意而為之，為連續犯，應以一罪論，並依法加
      重其刑。
（三）原審認被告罪證明確，因而依刑法第56條、第336 條第2
      項，罰金罰鍰提高標準條例第1 條前段之規定，並審酌被
      告犯罪後坦承犯行、事後頗具悔意，願與告訴人和解，但
      賠償金額、方式未能得告訴人同意以致無法達成和解等一
      切情狀，量處有期徒刑7 月，核其認事用法均無違誤，量
      刑亦尚妥適。被告以本件並非連續犯；伊如入監服刑，幼
      子生活將無以為繼等為由，提起上訴，並無理由，應予駁
      回。
三、據上論斷，應依刑事訴訟法第368條，判決如主文。
本案經檢察官許月雲到庭執行職務。
中　　華　　民　　國　　94　　年　　8 　　月　　16　　日
            刑事第五庭    審判長法  官  曾永宗
                                法  官  邱永貴
                                法  官  陳明富
以上正本證明與原本無異。
不得上訴。
中　　華　　民　　國　　94　　年　　8 　　月　　16　　日
                                書記官  張宗芳
附錄本判決論罪科刑法條：
刑法第336 條第2 項：
對於業務上所持有之物，犯前條第1 項之罪者，處6 月以上5 年
以下有期徒刑，得併科3,000 元以下罰金。
